【裁判字號】    90,台上,6815
【裁判日期】    901108
【裁判案由】    搶奪等罪
【裁判全文】
最高法院刑事判決                                九十年度台上字第六八一五號
    上  訴  人  甲○○
右上訴人因搶奪等罪案件，不服台灣高等法院中華民國九十年八月三日第二審判決（
九十年度上訴字第二○五四號，起訴案號：台灣士林地方法院檢察署八十九年度偵字
第一○一四四號），提起上訴，本院判決如左：
    主  文
上訴駁回。
    理  由
本件分兩部說明之。
一搶奪部分：
按刑事訴訟法第三百七十七條規定，上訴於第三審法院，非以判決違背法令為理由，
不得為之。是提起第三審上訴，應以原判決違背法令為理由，係屬法定要件。且必須
依據卷內資料為具體之指摘，並足據以辨認原判決已具備違背法令之形式，始屬相當
。本件原審依憑上訴人甲○○於警訊中坦承搶奪吳月桃皮包等情不諱。核與被害人吳
月桃指證被搶之經過；及證人林建良供證，上訴人於犯案後，向其陳述如何搶奪得一
位婦女之皮包，其乃乘機將皮包內吳月桃之配偶郭坤福之綜合所得稅申報收據存根予
以留存為證等情，情節相符，並有上述所得稅申報收據存根一紙及贓物領據在卷可稽
。因認上訴人犯行明確。乃維持第一審論處上訴人意圖為自己不法之所有，而搶奪他
人之動產（累犯）罪刑部分之判決，駁回上訴人在第二審之上訴。已詳其所憑之證
據及認定之理由。而以上訴人否認犯行，及主張於警訊時遭警刑求逼供之抗辯，如何
不足採信，於判決理由內詳予指駁及說明。從形式上觀察，原判決並無認定事實不依
證據等違法情事存在。上訴人上訴意旨略以，原審依憑上訴人在警察脅迫下之自白、
及吳月桃不明確之指證、暨林建良誣陷上訴人之詞，認定上訴人犯罪，明顯違法等語
，係專憑己見，對原審法院認事、採證及證明力判斷之職權之適法行使，任意指摘，
並非依據卷證資料具體指摘原判決有何違背法令，不足據以辨認原判決已具違法之形
式。其上訴違背法律上之程式，應予駁回。
二竊盜部分：
按刑事訴訟法第三百七十六條所列各罪之案件，經第二審判決者，不得上訴於第三審
法院，法有明文。本件上訴人甲○○另犯加重竊盜罪部分之案件，原審係依刑法第三
百二十一條第一項第二款論處罪刑。核屬刑事訴訟法第三百七十六條第二款之案件。
依首開說明，既經第二審判決，自不得上訴於第三審法院，上訴人竟復提起此部分上
訴，顯為法所不許，應併駁回。
據上論結，應依刑事訴訟法第三百九十五條前段，判決如主文。
中      華      民      國     九十     年     十一     月      八      日
                              最高法院刑事第七庭
                                  審判長法官  吳  雄  銘
                                        法官  池  啟  明
                                        法官  石  木  欽
                                        法官  郭  毓  洲
                                        法官  吳  三  龍
      右正本證明與原本無異
                                              書  記  官
中      華      民      國     九十     年     十一     月     十二     日


司法院資訊處製作；財團法人民間司法改革基金會備份。
